臺灣高等法院臺南分院刑事判決
111年度交上訴字第630號
上  訴  人  臺灣嘉義地方檢察署檢察官
被      告  陳羿安

上列上訴人因被告過失致死案件，不服臺灣嘉義地方法院111年
度交訴字第8號中華民國111年3月31日第一審判決（起訴案號：
臺灣嘉義地方檢察署110年度偵字第10925號、110年度偵字第115
81號），提起上訴，本院判決如下：
    主  文
上訴駁回。
陳羿安緩刑參年，並應履行本院111年度附民移調字第49號調解
筆錄所示的分期付款義務。
    事實及理由
一、本院認定之事實、證據及理由，與第一審判決書之記載相同
    ，茲引用之，如附件。並補充：被告與被害人之家屬已經調
    解成立，並已先給付新臺幣（下同）30萬元。
二、檢察官上訴意旨以：被告尚未與告訴人達成和解或提出任何
    賠償方式，犯後態度不佳，原審判決僅判處被告有期徒刑6
    月，顯屬過輕，爰提起上訴，請求撤銷改判適當之刑等語。
三、按刑之量定，為求個案裁判之妥當性，法律賦予法院裁量之
    權，量刑輕重，屬為裁判之事實審法院得依職權自由裁量之
    事項。苟其量刑已以行為人之責任為基礎，並斟酌刑法第57
    條各款所列情狀，在法定刑度內，酌量科刑，如無偏執一端
    ，致明顯失出失入情形，上級審法院即不得單就量刑部分遽
    指為不當或違法（最高法院72年度台上字第6696號判決意旨
    參照）。經查：原審以被告之責任為基礎，斟酌刑法第57條
    之各款事由而為刑之量定，已於理由欄中詳加論敘載明（見
    原判決第4-7頁），既未逾越法定刑度，亦未違反比例原則
    或罪刑相當原則，難認有何濫用權限情形；其次，被告已經
    在民國111年6月23日與被害人家屬（父母）以430萬元成立
    調解，其中30萬元當場給付，其餘150萬元分12期給付，每
    期給付125000元，自111年12月23日起至117年6月23日止，
    於每年6月23日、12月23日給付，給付方式為每期分別匯入6
    2500元至被害人的父、母帳戶內，如被告依約履行該12期的
    分期款150萬元，被害人家屬對其餘的250萬元即不再請求，
    並願原諒被告及同意給予緩刑宣告之情，有本院111年度附
    民移調字第49號調解筆錄可稽（見本院卷第141-142頁），
    是本件自無上訴意旨所指被告尚未與被害人家屬成立和解，
    態度不佳之情形，檢察官據此提起上訴，指摘原判決不當，
    請求撤銷改判較重之刑，已失其依據，是本件上訴為無理由
    ，應予駁回。
四、被告未曾有犯罪之紀錄，有其前案紀錄表可參，其好意搭載
    被害人因一時疏忽而過失犯罪，於偵審中均自白犯罪，態度
    良好，復與被害人家屬（父母）調解成立，有上開調解筆錄
    可稽，則被告經此偵審程序的教訓，應知警惕而無再犯之虞
    ，並參酌法院加強緩刑宣告實施要點第2條第1、2、4、5、6
    及第3條規定，本院認其所受有期徒刑6月之短期刑宣告，以
    暫不執行為適當，爰依刑法第74條第1 項第1款規定，併諭
    知緩刑3 年，以啟自新。另為保障被害人家屬剩餘未受清償
    的債權，並督促被告記取教訓，爰依刑法第74條第2項第3款
    規定諭知被告於緩刑期間應履行之義務，被告如未依約履行
    ，情節重大，被害人家屬得請求檢察官向法院聲請撤銷上開
    緩刑宣告。
據上論結，應依刑事訴訟法第368條、第373條，刑法第74條第1
項第1款、第74條第2項第3款，判決如主文。
本案經檢察官侯德人提起公訴，檢察官陳昱奉提起上訴，檢察官
黃朝貴到庭執行職務。
中　　華　　民　　國　　111 　年　　6 　　月　　30　　日
                  刑事第七庭    審判長法  官　吳勇輝
                                      法  官　吳錦佳
                                      法　官　黃國永
以上正本證明與原本無異。
如不服本判決應於收受送達後20日內向本院提出上訴書狀，其未
敘述上訴理由者，並得於提起上訴後20日內向本院補提理由書（
均須按他造當事人之人數附繕本）「切勿逕送上級法院」。
　　　　　                            書記官　葉宥鈞 
中　　華　　民　　國　　111 　年　　6 　　月　　30　　日
附錄本案論罪科刑法條：
中華民國刑法第276條
因過失致人於死者，處5年以下有期徒刑、拘役或50萬元以下罰
金。